臺灣橋頭地方法院刑事裁定　
111年度聲字第891號
聲  請  人  臺灣橋頭地方檢察署檢察官
受  刑  人  王明暐


上列聲請人因受刑人數罪併罰有二裁判以上，聲請定其應執行之
刑（111年度執聲字第624號），本院裁定如下：
    主    文
王明暐犯如附表所示之罪及所處之刑，應執行有期徒刑壹年，如
易科罰金，以新臺幣壹仟元折算壹日。
    理    由
一、按裁判確定前犯數罪者，併合處罰之；數罪併罰有2 裁判以
    上宣告多數有期徒刑者，於各刑中之最長期以上，各刑合併
    之刑期以下，定其應執行之刑期，但不得逾30年，刑法第50
    條第1項前段、第51條第5款、第53條規定甚明。次按法律上
    屬於自由裁量之事項，有其外部性界限及內部性界限，並非
    概無拘束。依據法律之具體規定，法院應在其範圍選擇為適
    當之裁判者，為外部性界限；而法院為裁判時，應考量法律
    之目的，及法律秩序之理念所在者，為內部性界限。法院為
    裁判時，2者均不得有所踰越（最高法院80年臺非字第473號
    判決意旨參照）。在數罪併罰，有2 裁判以上，定其應執行
    之刑時，固屬於法院自由裁量之事項，然仍應受前揭外部性
    界限及內部性界限之拘束（最高法院92年度臺非字第227 號
    判決要旨參照）。另按數罪併罰而合於定其應執行之刑之案
    件，其各罪判決均係宣告刑，並非執行刑，縱令各案中一部
    分犯罪之宣告刑在形式上已經執行，仍應依法聲請犯罪事實
    最後判決之法院裁定定其應執行之刑，然後再依所裁定之執
    行刑，換發指揮書併合執行（最高法院98年度臺非字第18號
    判決要旨參照）。是本件附表編號1 至2所示之罪所處之刑
    ，雖已執行完畢，仍應與編號3 至5所處尚未執行完畢之刑
    ，合併定其應執行之刑，嗣檢察官執行時，再予扣除，附此
    敘明。
二、查受刑人王明暐因犯附表所示共5 罪，經法院分別判處如附
    表所示之刑，均經確定在案，有各該判決及臺灣高等法院被
    告前案紀錄表在卷可稽。查附表編號1至2所示2 罪，前經本
    院以110年度聲字第351號裁定定應執行刑有期徒刑4月確定
    ；附表編號3至5所示3罪，前經本院以110年度易字第177、2
    60號判決定應執行刑有期徒刑9月確定等情，有該裁定、判
    決及臺灣高等法院被告前案紀錄表附卷可參。而按數罪併罰
    之定應執行之刑，係出於刑罰經濟與責罰相當之考量，並非
    予以犯罪行為人或受刑人不當之利益，相較於刑法第57條所
    定科刑時應審酌之事項係對一般犯罪行為之裁量，定應執行
    刑之宣告，乃對犯罪行為人本身及所犯各罪之總檢視，除應
    考量行為人所犯數罪反應出之人格特性，並應權衡審酌行為
    人之責任與整體刑法目的及相關刑事政策，在量刑權之法律
    拘束性原則下，依刑法第51條第5 款之規定，採限制加重原
    則，以宣告各刑中之最長期為下限，各刑合併之刑期為上限
    ，但不得逾30年，資為量刑自由裁量權之外部界限，並應受
    法秩序理念規範之比例原則、平等原則、責罰相當原則、重
    複評價禁止原則等自由裁量權之內部抽象價值要求界限之支
    配，使以輕重得宜，罰當其責，俾符合法律授與裁量權之目
    的，以區別數罪併罰與單純數罪之不同，兼顧刑罰衡平原則
    （最高法院101年度臺抗字第461號裁定要旨參照）。爰審酌
    受刑人所犯附表編號1至2、5各罪均係罪質相同之詐欺罪、
    編號3至4各罪均係罪質相同之侵占罪，編號3至4各罪為同一
    被害人，暨考量前揭所示限制加重原則等一切情狀，乃定其
    就附表所示各罪應執行之刑如主文，並諭知易科罰金之折算
    標準。
三、依刑事訴訟法第477條第1項，刑法第53條、第51條第5 款、
    第41條第1項前段、第8項，裁定如主文。
中    華    民    國   111    年   8   月     22    日                    刑事第三庭  法  官  翁碧玲
以上正本證明與原本無異。
如不服本裁定，應於裁定送達後5日內，向本院提出抗告狀（須
附繕本），並敘明抗告之理由。
中　　華　　民　　國　　111 　年　　8 　　月　　22　　日
　　　　　　　　　　　　　　　書記官  武凱葳
【附表】
編號 罪  名  宣告刑 犯罪日期 偵查機關年度案號     最後事實審       確定判決   備  註      法院案號 判決日期 法院案號 判決確定日期  1 詐欺取財 有期徒刑3月，如易科罰金，以新臺幣1,000元折算1日 107年12月22日 臺灣橋頭地方檢察署108年度偵字第8811號 臺灣橋頭地方法院109年度易字第123號 109年11月16日 臺灣橋頭地方法院109年度易字第123號 109年12月21日 臺灣橋頭地方檢察署110年度執字第295號 2 詐欺得利 有期徒刑2月，如易科罰金，以新臺幣1,000元折算1日 107年12月20日、同年月21日 臺灣橋頭地方檢察署108年度偵字第3719號 臺灣橋頭地方法院109年度易字第26號 109年12月17日 臺灣橋頭地方法院109年度易字第26號 110年1月23日 臺灣橋頭地方檢察署110年度執字第834號（編號1至2經定應執行刑有期徒刑4月） 3 侵占 有期徒刑5月，如易科罰金，以新臺幣1,000元折算1日 108年9月14日 臺灣橋頭地方檢察署109年度偵字第 3665、14 329號 臺灣橋頭地方法院110年度易字第177、260號 111年5月11日 臺灣橋頭地方法院110年度易字第177、260號 111年6月10日 臺灣橋頭地方檢察署111年度執字第3283號 （編號3至5經定應執行刑有期徒刑9月） 4 侵占 有期徒刑4月，如易科罰金，以新臺幣1,000元折算1日 108年9月15日       5 詐欺取財 有期徒刑5月，如易科罰金，以新臺幣1,000元折算1日 108年9月19日、同年月20日、同年月23日、同年10月4日